# 土地使用权摊销期限

提问人：安好 时间：2014-03-17 18:14:56
假如单位取得一块地用于建造酒店自己经营，土地证记载年限为 40 年，土地整理花费 1 年，建造酒店花费 2 年，请问这项土地使用权何时开始摊销？是按 37 年、 39 年还是 40 年摊销？谢谢各位

回答人：chenyiwei
土地使用权应自可供使用时起摊销。此处的“可供使用”即企业已经实际占用该土地从事建设和经营活动，因此应当自取得土地使用权证之日起摊销，也就是摊销年限为 40 年。房屋建设期间的摊销额可以计入酒店房屋的建造成本中。

提问人：普罗旺斯的籽籽 时间：2014-03-18 13:13:27
房屋建设期间的摊销额可以计入酒店房屋的建造成本中，对无形资产摊销金额计入在建工程成本，理解起来有点困难，计入管理费用等可以不啊

回答人：chenyiwei
请参考《计学撮要 2011 》P193~197：经营租赁的相关成本是否应当计入房屋建筑物的建造成本中。我们的倾向性观点是资本化，但费用化也是可选择的处理方法。但一旦选择了其中一种做法，就必须保持一贯性。